臺灣屏東地方法院刑事判決　　　　　　　 94年度訴字第815號
公　訴　人　臺灣屏東地方法院檢察署檢察官
被　　　告　甲○○
　　　　　　　　　　　八號
上列被告因違反毒品危害防制條例案件，經檢察官提起公訴（94
年度毒偵字第1725號），因被告就被訴事實為有罪之陳述，經告
知簡式審判程序意旨，並聽取公訴人、被告之意見後，本院合議
庭裁定由受命法官獨任依簡式審判程序審理，判決如下：
    主  文
甲○○連續施用第一級毒品，處有期徒刑壹年，扣案海洛因壹包
（淨重零點零捌公克）、為海洛因成分沾黏之注射針筒壹支沒收
銷燬之；又連續施用第二級毒品，處有期徒刑捌月。應執行有期
徒刑壹年陸月，扣案海洛因壹包（淨重零點零捌公克）、為海洛
因成分沾黏之注射針筒壹支沒收銷燬之。
    事  實
一、甲○○於民國93年間因施用第一級毒品海洛因案件，經裁定
    送觀察、勒戒，依指揮書應執行至93年4 月23日期滿，嗣因
    認無繼續施用毒品之傾向，於93年3 月18日釋放出所，並經
    臺灣屏東地方法院檢察署檢察官以93年度毒偵字第429 號為
    不起訴處分確定，竟不知改過，於觀察、勒察執行完畢釋放
    後5 年內，復分別基於施用第一級毒品海洛因與第二級毒品
    甲基安非他命之概括犯意，自94年5 月中旬某日起至94年6
    月30日晚間7 時許止，在屏東縣萬丹鄉廈南村下蚶72之6 號
    2 樓房間內，連續以將海洛因粉末置入注射針筒加水稀釋注
    入左手臂血管之方式，施用第一級毒品海洛因多次；並連續
    以置入燈泡（已經丟棄而滅失）內燒烤並吸食其蒸氣之方式
    ，在前開同一期間、處所，施用第二級毒品甲基安非他命多
    次。嗣於94年6 月30日晚間10時許，在上址為警查獲，扣得
    海洛因粉末一小包，及其所有供施用海洛因之注射針筒一支
    ，另經採尿送驗結果，呈嗎啡及甲基安非他命雙重陽性反應
    。
二、案經屏東縣警察局屏東分局報告臺灣屏東地方法院檢察署檢
    察官偵查起訴。
    理  由
一、前揭連續施用第一級毒品海洛因及第二級毒品甲基安非他命
    之犯罪事實，業據被告甲○○於本院審理時自承不諱，並有
    扣案毛重0.3 公克之白色粉末1 小包、注射針筒1 支在卷可
    稽，又被告甲○○前揭時地為警查獲後，經採尿送臺灣檢驗
    科技股份有限公司以氣相層析質譜儀法（GC／MS）檢驗結果
    ，亦呈嗎啡即海洛因經人體吸收之代謝物及甲基安非他命雙
    重陽性反應，有該公司94年7 月21日編號KＺ000000000000號
    濫用藥物尿液檢驗報告附卷，乃鑑定機關本於專業知識及以
    精密儀器測試後所得之結論，自可憑信。上開扣案毛重0.3
    公克之白色粉末1 小包經送法務部調查局鑑驗結果，為淨重
    0.08公克、含海洛因成分之粉末，有該局94年9 月22日調科
    壹字第240003803 號鑑定通知書在卷可按；扣案注射針筒1
    支經本院送高雄醫學大學附設中和紀念醫院檢驗結果，亦有
    海洛因成分沾黏其內，有該院94年9 月27日0000-000號檢驗
    報告存卷可憑。被告甲○○自白施用海洛因及甲基安非他命
    ，堪信與事實相符。
二、查被告甲○○前於93年間因施用第一級毒品海洛因案件，經
    裁定送觀察、勒戒，依指揮書應執行至93年4 月23日期滿，
    嗣因認無繼續施用毒品之傾向，於93年3 月18日釋放出所，
    並經臺灣屏東地方法院檢察署檢察官以93年度毒偵字第429
    號為不起訴處分確定，有臺灣高等法院被告前案紀錄表、臺
    灣屏東地方法院刑案資料查註紀錄表及不起訴處分書各1 份
    附卷可按，其觀察、勒戒期滿5 年內再犯本件施用第一級毒
    品海洛因、第二級毒品甲基安非他命之犯罪事證已臻明確，
    應依法論科。
三、按海洛因及甲基安非他命分別為毒品危害防制條例第2 條第
    2 項第1 款、第2 款規定之第一級、第二級毒品，除法律另
    有規定者外，不得持有、施用。核被告甲○○所為，係犯毒
    品危害防制條例第10條第1 項之施用第1 級毒品罪，及同條
    第2 項之施用第2 級毒品罪。其施用前持有海洛因及甲基安
    非他命之低度行為，應各為施用之高度行為所吸收，均不另
    論罪。其先後多次施用海洛因、甲基安非他命之行為，均時
    間緊接，手法相同，並觸犯構成要件相同之罪，顯係基於概
    括犯意反覆為之，為連續犯，均應以一罪論，並各加重其刑
    。被告甲○○所犯上開二罪，犯意各別，行為互異，應分別
    論罪，合併處罰。
四、爰審酌被告甲○○之年齡、品行、智識程度、犯罪手段、對
    於法益侵害之程度，其為68年4 月1 日出生、受有完整國中
    教育而現從事泥水工之人，為本件犯罪時年26歲，有年籍等
    資料在卷可參，其前於93年間始因施用毒品而經法院裁定施
    以觀察、勒戒，經釋放年，至94年5 月間起即又犯本件施
    用毒品犯行，顯然法治觀念薄弱，欠缺悔悟、遷善之決心，
    對於社會秩序及其個人身心健康之影響非輕，及其此犯罪施
    用毒品之期間、次數、持有毒品之數量，與其犯罪後坦認犯
    行，態度尚可等一切情狀，分別量處如主文所示之刑，並定
    其應執行之刑，以資儆懲。
五、扣案淨重0.08公克之海洛因1 小包為查獲之毒品，其包裝袋
    依常情亦有毒品成分沾黏，難以析離，另扣案注射針筒因供
    被告甲○○前揭施用毒品犯行使用，經檢驗其內亦有海洛因
    成分沾附，析離困難，均應依毒品危害防制條例第18條第1
    項前段規定，沒收銷燬之。又未扣案而供本件施用甲基安非
    他命犯罪使用之器具燈泡一個，經被告甲○○供稱已於本件
    查獲前丟棄，復無證據可認其尚存在，爰不另為沒收之諭知
    ，附此敘明。
據上論斷，應依刑事訴訟法第273 條之1 第1 項、第299 條第1
項前段，毒品危害防制條例第10條第1 項、第2 項、第18條第1
項前段，刑法第11條、第56條、第51條第5 款，判決如主文。
本案經檢察官鍾仁松到庭執行職務
中　　華　　民　　國　　94　　年　　10　　月　　19　　日
                  刑事第二庭    　法　官　陳松檀
以上正本證明與原本無異。
如不服本判決應於收受本判決送達後10日內向本院提出上訴書狀
，其未敘述上訴理由者，並得於提起上訴後10日內向本院補提理
由書狀（均須按他造當事人之人數附繕本）「切勿逕送上級法院
」
中　　華　　民　　國　　94　　年　　10　　月　　20　　日
                              　　書記官  魏慧夷
附錄本案論罪科刑法條全文：
毒品危害防制條例第10條
施用第一級毒品者，處 6 月以上 5 年以下有期徒刑。
施用第二級毒品者，處 3 年以下有期徒刑。
